臺灣基隆地方法院刑事判決　　　　　　　　　　　　　九十一年度易字第一四三號
　　公　訴　人　臺灣基隆地方法院檢察署檢察官
　　被　　　告　甲○○
右列被告因傷害案件，經檢察官提起公訴（九十一年度偵字第六一八號），本院判決
如左：
    主      文
甲○○傷害人之身體，處拘役貳拾日，如易科罰金，以參佰元折算壹日。
    事      實
一、緣甲○○與乙○○間有夫妻關係，二人平日即素有爭吵，感情不睦。民國九十年
    一月三十日上午七時許，甲○○因細故與乙○○發生口角，竟進而基於傷害人身
    體之故意，在基隆市○○區○○路三七０巷二號之二其住處，徒手毆打乙○○之
    頭部，使乙○○受有頭頸部挫擦瘀傷之傷害。
二、案經被害人乙○○訴由基隆市警察局第四分局報請臺灣基隆地方法院檢察署檢察
    官偵查起訴。
    理      由
一、訊之被告甲○○固不否認曾於前揭時、地，與告訴人乙○○發生爭執，並進而有
    推擠拉扯舉動等事實，惟矢口否認有何前揭傷害犯行，辯稱：伊當日雖曾以左手
    輕推告訴人之胸部靠近頸部之處，然伊並未出手毆打告訴人云云。經查：被告當
    日與告訴人發生爭執，竟出手毆打告訴人，致告訴人受有前揭傷害之事實，業據
    告訴人於警詢時、偵查中及本院調查時指述綦詳，且有國軍基隆醫院九十一年一
    月三十日國基乙字第九一００四五號乙種診斷證明書正本乙紙在卷可佐。被告雖
    以前情置辯，然觀諸告訴人之傷勢，告訴人係受有「頭頸部挫擦瘀傷」之傷害，
    此等傷害通常僅須輕微拉扯即足以造成，未必須以拳腳毆打始足成傷；再參之被
    告當日與告訴人發生爭執時，確曾與告訴人發生肢體上接觸之事實，亦據被告坦
    承不諱，由以上情節以觀，告訴人所受傷害係被告之推擠拉扯所肇致乙節，堪可
    認定。況且，告訴人因長期與被告感情不睦，動輒遭被告對之施以身體上傷害，
    導致精神狀況難以穩定，並進而罹患有憂鬱症等情，除據告訴人陳明在卷外，復
    有長庚紀念醫院九十年三月十一日診斷證明書、行政院衛生署基隆醫院九十年八
    月十五日基醫傷字第０一０五九八號驗傷診斷書、行政院國軍退除役官兵輔導委
    員會臺北榮民總醫院九十一年二月二十七日診斷證明書各乙紙在卷可佐，堪認告
    訴人指陳各情應非虛妄，其所為前開指述，堪可採信。綜上所述，本院認被告所
    辯，無非事後卸責之詞，委無足採。本件事證明確，被告傷害犯行，洵堪認定。
二、核被告所為，係犯刑法第二百七十七條第一項之傷害罪。爰審酌被告因細故而出
    手傷人，其行為殊不足取，惟其素行尚稱良好，告訴人所受傷害程度復屬輕微等
    一切情狀，量處如主文所示之刑，以示懲儆，併諭知易科罰金之折算標準。
據上論斷，應依刑事訴訟法第二百九十九條第一項前段，刑法第二百七十七條第一項
、第四十一條第一項前段，罰金罰鍰提高標準條例第一條前段、第二條，判決如主文
。
本案經檢察官吳佳齡到庭執行職務。
中      華      民      國      九十一      年      五      月  三十一  日
                                臺灣基隆地方法院刑事第三庭
                                    審判長  法  官  陳志祥
                                            法  官  齊  潔
                                            法  官  王慧惠
右正本證明與原本無異。
對於本件判決如有不服，應於收受送達後十日內，向本院提出上訴書狀，上訴於臺灣
高等法院，並按他造當事人之人數附具繕本。
              書記官  陳俊德
中      華      民      國      九十一      年      六      月    三    日
附錄論罪法條
刑法第二百七十七條第一項：
傷害人之身體或健康者，處三年以下有期徒刑，拘役或一千元以下罰金。
